【裁判字號】    90,上易,1541
【裁判日期】    900613
【裁判案由】    竊盜
【裁判全文】
臺灣高等法院刑事判決                            九十年度上易字第一五四一號
    上  訴  人
    即  被  告  乙○○
右上訴人因竊盜案件，不服臺灣新竹地方法院九十年度易字第四號，中華民國九十年
四月十一日第一審判決（起訴案號：臺灣新竹地方法院檢察署八十九年度偵字第五一
四○號），提起上訴，本院判決如左：
    主  文
上訴駁回。
    事  實
一、乙○○於民國（下同）八十七年間，因犯偽造文書等罪，經原審判處有期徒刑五
    月確定，於八十八年五月十一日易科罰金執行完畢。詎仍不知悔改，復意圖為自
    己不法之所有，於八十九年九月十日凌晨四時三十分許，至新竹市○○路○段十
    六號夜間無人居住或看守之辦公大樓，破壞一樓鐵捲門控制鎖後開啟鐵捲門，登
    上三樓明台產物保險公司，破壞該公司辦公室大門門鎖（為構成門之一部之鎖）
    ，侵入著手翻動竊取財物之際，因觸動保全系統，中興保全公司新竹分公司機動
    保全員林書魁趕至現場，乙○○見狀迅速由明台產物保險公司後安全門逃至一樓
    丙○○骨科診所，並破壞診所側門門鎖後往外逃逸（毀損部分均於偵查中撤回告
    訴），惟仍為林書魁尾追逮捕，並報警到場查獲。
二、案經新竹市警察局第一分局報請臺灣新竹地方法院檢察署檢察官偵查起訴。
    理  由
一、訊據上訴人即被告乙○○矢口否認右開犯行，並辯稱：當天是朋友陳建彬請伊載
    送一程，中途暫時停車，伊以為他到統一超商買東西，後來伊在丙○○骨科前被
    抓，陳建彬則乘機跑掉，伊不知道他去行竊，亦未參與云云。惟查，右揭事實，
    業據證人林書魁迭於警、偵訊中證述綦詳，核與被害人甲○○、丙○○指述遭竊
    情節相符，並有現場毀損照片五幀附卷可稽。證人林書魁於原審結稱：「當時我
    到明台產物保險公司，公司的雙開的鋁門被踹開，我進去後開燈，被告當時距離
    我六、七公尺，看到我將手上的抽屜放下來，就往安全門跑，我跟著追過去，但
    他在外面把安全門頂著，我沒有辦法出去，只好坐電梯到一樓大門等他，因為明
    台保險公司只有一個出入口，我把一樓鐵門放下來在櫃台等他，後來我看到丙○
    ○骨科後安全門的信號燈亮，從丙○○骨科的窗戶半透明玻璃窗有看到一個人影
    往外跑，接著就聽到骨科鐵門開啟的聲音，我就趕緊把我這邊的鐵門打開追出來
    ，被告當時已經跑出去了，還回頭笑我，我就趕上去追他。」、「（你追了多遠
    就追上他？）約是四、五公尺左右。」、「（當場還有無其他人在？）沒有」、
    「他叫我放了他。」、「（他有無說不是他偷的，是他朋友偷的？）沒有。是他
    到派出所才這樣說的。」等語（以上見原審卷第五十五、五十六頁），已明確指
    認被告即為行竊之人。況失竊現場附近並無其他人，而被告所指之陳建彬，經原
    審向新竹市警察局調閱口卡片，及依被告所提出由陳建彬使用之0000000
    000號電話向遠傳電信股份有限公司查詢結果，均查無陳建彬之人，有新竹市
    警察局九十年二月八日（九十）竹市警戶字第一三五○七號函及遠傳電信股份有
    限公司傳真資料各一紙附卷可稽，被告復無法提出陳建彬年籍資料以供查證，顯
    係臨供杜撰編造之人，所辯無非卸責之詞，不足採信。本件事證明確，被告犯行
    洵堪認定，自應依法論科。
二、核被告所為，係犯刑法第三百二十一條第二項、第一項第二款之加重竊盜未遂罪
    。公訴意旨雖認被告係犯刑法第三百二十條第三項、第一項之竊盜未遂罪，惟起
    訴書已詳加記載被告破壞明台產物保險公司辦公室大門，是起訴法條容有誤會，
    應予變更。又被告著手竊盜後尚未得手即遭人發現而逃逸，所犯僅止於未遂階段
    ，為未遂犯，應依刑法第二十六條前段之規定減輕其刑。查被告於八十七年間，
    因犯偽造文書等罪，經原審判處有期徒刑五月確定，於八十八年五月十一日易科
    罰金執行完畢，有本院被告全國前案紀錄表在卷可稽，其於五年以內再犯本件有
    期徒刑之罪，屬累犯，依刑法第四十七條之規定加重其刑，並先加後減之。原審
    審酌被告之素行資料、智識程度，及被告年輕力壯，不思勤奮工作，亟求竊取他
    人財物不勞而獲，及其犯罪之動機、目的、手段、所生危害、犯後毫無悔意，飾
    詞狡辯犯行等一切情狀，依刑法第三百二十一條第二項、第一項第二款、第二十
    六條前段、第四十七條，判處被告有期徒刑七月，以示懲儆，認事用法殊無不合
    。被告上訴否認犯罪，非有理由，應予駁回。
據上論斷，應依刑事訴訟法第三百六十八條，判決如主文。
本案經檢察官謝英民到庭執行職務。
中      華      民      國      九十      年      六      月    十三    日
                              臺灣高等法院刑事第五庭
                                  審判長法  官  曾  德  水
                                        法  官  林  立  華
                                        法  官  楊  貴  雄
右正本證明與原本無異。
不得上訴。
                                        書記官  林  淑  貞
中      華      民      國      九十      年      六      月    十五    日
附錄：本判決論罪科刑法條全文
刑法第三百二十一條第一項第二款、第二項：
一犯竊盜罪而有左列情形之一者，處六月以上五年以下有期徒刑：
  二、毀越門扇、牆垣或其他安全設備而犯之者。
二前項之未遂犯罰之


司法院資訊處製作；財團法人民間司法改革基金會備份。
